# 请教陈版：跌价原材料次年生产领用账务处理

提问人：jj22 时间：2023-08-02 09:52:
陈版主 上年原材料原值为 10 计提存货跌价 2 本年将该原材料领用生产为在制品 该原材料跌价是直接做核销吗？
借：生产成本 8 存货跌价准备 2 贷：存货——原材料 10 。我有一个疑问是：若本年该在制品可变现净值高于成本，无需计提跌价，那该原材料跌价是转回还是转销，在制品无跌价，是否可说明原材料跌价因素消失。因为看大部分都是原材料领用时对应跌价直接做了转销，跌价原材料领用是否不存在跌价转回的情况。谢谢~

回答人：chenyiwei
原材料被领用于生产用途时，原先计提的原材料跌价准备被平移为在产品的跌价准备，相应地后续完工入库时再平移为产成品的跌价准备。
每期末根据存货所处阶段进行减值测试，当原先导致计提减值的因素消失时，对对应的跌价准备（包括平移过来的前一阶段跌价准备）转回处理。到最终实现销售时或者报废处理时才是转销。